臺灣板橋地方法院刑事判決　　　　　　　95年度訴字第3359號
公　訴　人　臺灣板橋地方法院檢察署檢察官
被　　　告　甲○○
上列被告因違反毒品危害防制條例案件，經檢察官提起公訴（95
年度毒偵字第6893號），因被告於準備程序進行中就被訴事實為
有罪之陳述，經告知簡式審判程序之旨，本院裁定由受命法官獨
任進行簡式審判程序，並判決如下：
    主  文
甲○○施用第一級毒品，累犯，處有期徒刑柒月；又施用第二級
毒品，累犯，處有期徒刑參月。應執行有期徒刑捌月。
    事  實
一、甲○○前於民國86年間因竊盜案件，於86年9 月17日經臺灣
    高等法院以86年度上易字第5612號判處有期徒刑7 月確定，
    又因違反麻醉藥品管理條例案件，經臺灣高等法院於88年3
    月11日以87年度上訴字第5094號判處有期徒刑5 年2 月確定
    ，合併執行，於90年4 月20日假釋出監，並於93年4 月27日
    縮刑期滿執行完畢；又因施用毒品案件，經本院以93年度毒
    聲字第2106號裁定送觀察、勒戒，認有繼續施用毒品之傾向
    ，經本院以94年度毒聲字第800 號裁定令入戒治處所施以強
    制戒治，於95年1 月11日釋放出所，再經臺灣板橋地方法院
    檢察署檢察官於95年1 月20日以95年度戒毒偵字第44號為不
    起訴處分。詎仍無法戒除毒癮，復於強制戒治執行完畢後5
    年內，明知海洛因及安非他命業經公告列為毒品危害防制條
    例第2 條之第1 、2 級毒品，不得非法持有、施用，竟基於
    施用第1 、2 級毒品海洛因及安非他命之犯意，於95年8 月
    15日晚上某時，在臺北縣新莊市○○路451 號3 樓，海洛因
    以香煙施用之方法，安非他命則置於吸食器內以火燒烤產生
    煙霧後吸食之方式，施用海洛因、安非他命各1 次，嗣於95
    年8 月16日零晨零時40分許，因甲○○為列管毒品人口，為
    警採集其尿液化驗後，始悉上情。
二、案經臺北縣政府警察局新莊分局報請臺灣板橋地方法院檢察
    署檢察官偵查起訴。
    理  由
一、訊據被告甲○○坦承前開犯罪實，而被告於95年8 月16日為
    警所採尿液送臺灣檢驗科技股份有限公司檢驗結果，發現確
    有鴉片類、安非他命之陽性反應，此有應受尿液採驗人尿液
    檢體採集送驗紀錄、臺灣檢驗科技股份有限公司95年8 月29
    日出具之濫用藥物檢驗報告各1 紙附卷可稽，次查，該檢驗
    中心係先以酵素免疫分析法（ＥＩＡ）篩驗，其尿液中海洛
    因代謝物嗎啡、安非他命濃度超出檢測範圍，再以氣相層析
    質普儀分析法（ＧＣ／ＭＳ）確認；其檢驗方法係以「氣相
    層析儀」先將物質氣化後，再經分析管分離，由於各種物質
    之沸點及對管柱之吸附力不同，在經過檢測器（Detector）
    測定後，表現出不同之滯留時間（Retension time），以滯
    留時間來判斷係何種物質；再利用「質普儀」為檢測器，將
    物質撞擊成碎片，記錄其質譜圖。因每個化合物之鍵結能力
    不同，故不同之物質會有其特定之質譜圖，因此在物質之判
    斷上有如指紋之鑑定，在理論上，扣除人為因素，其精確度
    已接近百分之百。足證被告前開自白應與事實相符，應予信
    實。第查，被告因施用毒品案件，經本院以93年度毒聲字第
    2106號裁定送觀察、勒戒，認有繼續施用毒品之傾向，經本
    院以94年度毒聲字第800 號裁定令入戒治處所施以強制戒治
    ，於95年1 月11日釋放出所，再經臺灣板橋地方法院檢察署
    檢察官於95年1 月20日以95年度戒毒偵字第44號為不起訴處
    分等情，有臺灣高等法院被告全國前案紀錄表在卷可稽，其
    於強制戒治釋放後，5 年內再犯施用第1 、2 級毒品之罪，
    與毒品危害防制條例第23條第2 項之規定相符，殆無疑問。
    從而，本案事證已臻明確，被告犯行洵堪認定，自應依法論
    科。
二、按海洛因及安非他命分屬第1 級及第2 級毒品，毒品危害防
    制條例第2 條第2 項第1 款及第2 款定有明文。核被告甲○
    ○所為，係犯毒品危害防制條例第10條第1 項之施用第1級
    毒品罪及同條第2 項之施用第2 級毒品罪；其持有海洛因及
    安非他命之低度行為，分別為施用之高度行為所吸收，均不
    另論罪。其所犯上開二罪，犯意各別，行為互異，應分論併
    罰。又被告有事實欄所載之執行紀錄，有臺灣高等法院被告
    前案紀錄表在卷可稽，其於有期徒刑執行完畢後之5 年以內
    ，再犯本件有期徒刑以上之上開2 罪，為累犯，本件適用裁
    判時刑法第47條第1 項規定，均加重其刑。爰審酌被告已有
    因施用毒品獲不起訴處分之寬典，猶因施用海洛因、安非他
    命再犯本罪，顯未衷心悛悔，漠視法令之禁制，恣意濫用藥
    品，甚為可訾，兼衡其施用安非他命、海洛因所生危害實以
    自戕健康為主，於他人尚無明顯重大危害及其犯後終能供認
    無隱，態度良好等一切情狀，分別量處如主文所示之刑，並
    定其應執行之刑，用勵自新。
三、至移送併辦意旨略以（95年度毒偵字第8095號）：被告於95
    年11月22日14時許，在臺縣新莊市○○路○ 段288 巷42號4
    樓頂加蓋住處，施用第2 級毒品安非他命，又於95年11月22
    日18時50分許為警採尿回溯26小時內某時，在不詳處所施用
    第1 級毒品等語，惟查被告固坦承有施用第1 、2 級毒品，
    惟陳稱：伊於95年8 月15日晚上施用毒品後，就想戒除毒癮
    ，戒了2 個多月都沒有用，同年10月28日才再施用，之後就
    斷斷續續都有施用毒品等語（見96年1 月11日審理筆錄第3
    、4 頁），是併辦部分之犯罪事實與本案認定有罪部分之事
    實，即無何集合犯之包括一罪關係，是此部分應退由檢察官
    另為適法之處理。
據上論斷，應依刑事訴訟法第273 條之1 第1 項、第299 條第1
項前段，毒品危害防制條例第10條第1 項、第2 項，刑法第11條
前段、第47條第1 項、第51條第5 款，判決如主文。
本案經檢察官朱立豪到庭執行職務。
中　　華　　民　　國　　96　　年　　1 　　月　　25　　日
                  刑事第十八庭  法　官  吳幸娥
以上正本證明與原本無異
如不服本判決應於送達後10日內向本院提出上訴狀
                                書記官　洪惠玲
中　　華　　民　　國　　96　　年　　1 　　月　　25　　日
附錄本案論罪科刑法條全文：
毒品危害防制條例第10條
施用第一級毒品者，處六月以上五年以下有期徒刑。
施用第二級毒品者，處三年以下有期徒刑。
